臺灣臺南地方法院民事裁定　　　　　　100年度簡聲抗字第4號
抗　告　人　尚展機械股份有限公司
法定代理人　何懋彰
相　對　人　尚隆機械有限公司
法定代理人　劉書映
上列當事人間請求停止執行事件，抗告人對於民國100年5月25日
本院新市簡易庭100年度新聲字第1號裁定提起抗告，本院裁定如
下：
    主  文
抗告駁回。
抗告費用新台幣壹仟元由抗告人負擔。
    理  由
一、本件抗告意旨略以：
(一)相對人與抗告人簽訂房屋租賃契約，約定每月租金新臺幣（
    下同）20,000元，並於特別約定事項第10條言明積欠租金達
    2個月時，得以終止房屋租賃契約，應逕受強制執行，相對
    人已逾3個月未繳納房租，且民國99年5月至99年10月所匯之
    租金，亦被相對人法定代理人劉書映利用職務關係轉帳匯回
    劉書映帳戶內。另抗告人已寄發存證信函解除兩造間之租賃
    契約，併予敘明。
(二)相對人稱其簽發票面金額85,000元之本票12紙以代償抗告人
    於華南銀行貸款之本息，用以抵銷預付廠房租金之說辭與事
    實不符，事實為：因華南銀行東臺南分行得知抗告人與相對
    人協議於100年3月1日解散公司並向法院聲報清算，華南銀
    行為確保債權要求相對人簽發票面金額85,000之本票12紙，
    相對人係自己同意代償，且當時99年4月至鈞院公證處公證
    之房屋租賃契約租金每月20,000原，附帶條件為相對人出資
    償還抗告人對華南銀行貸款利息本金，自99年5月起相對人
    即按月支付抗告人貸款之本金利息，相對人業務執行經理王
    品欽原亦知情，但相對人自100年2月起即不依約給付前所簽
    發之本票金額，而由抗告人自行繳納華南銀行借貸之本金與
    利息。
(三)相對人公司資產即二輛車被債權人查封尚在抗告人廠房內，
    但抗告人廠房已於100年5月10日拍賣出去，拍定人為第三人
    黃俊榮先生，鈞院99年度司執東字第61718號行文聲明文到
    30日內需遷離廠內所有物品，以利點交，否則將強制執行點
    交。綜上事證，相對人確有欠抗告人租金，且抗告人之廠房
    需短期內點交給拍定人，爰依法提起抗告，請求將原裁定廢
    棄，並駁回相對人在原法院之聲請等語。
二、按有回復原狀之聲請或提起再審或異議之訴，或對於和解為
    繼續審判之請求，或提起宣告調解無效之訴、撤銷調解之訴
    ，或對於許可強制執行之裁定提起抗告時，法院因必要情形
    或依聲請定相當並確實之擔保，得為停止強制執行之裁定，
    強制執行法第18條第2項定有明文。依此規定，債務人異議
    之訴係債務人主張執行名義所示之請求權與債權人在實體法
    上之權利現狀不符，請求以判決排除執行名義之執行力為目
    的之訴訟，為形成之訴，而其訴訟標的則為請求排除不當執
    行之請求權。故債務人提起債務人異議之訴，以強制執行之
    債權人為被告，即屬適格之當事人。又債務人提起異議之訴
    ，在該異議之訴確定前，如債務人願供擔保，聲請停止強制
    執行，法院非不得依其聲請，定相當並確實之擔保，為停止
    強制執行之裁定。至該異議之訴實體上有無理由，尚非受訴
    法院於裁定停止強制執行時應予審酌之事項。
三、經查：
(一)本件抗告人持本院99年度南院公字第1000210號公證書為執
    行名義，聲請對相對人之財產為強制執行，請求相對人應給
    付60,000元，業經本院以100 年度司執字第24414號受理在
    案。而相對人嗣為此向本院提起債務人異議之訴，經本院新
    市簡易庭以100年度新簡字第169號受理在案，並據以聲請供
    擔保，請准裁定停止本院100 年度司執字第24414號強制執
    行事件之強制執行程序之事實，已據本院調取本院100年度
    司執字第24414號執行卷宗及本院新市簡易庭100年度新簡字
    第169號債務人異議之訴事件民事卷宗核閱無誤，堪信為真
    實。
(二)準此，相對人既為本件強制執行事件之債務人，並以強制執
    行之債權人即抗告人為被告而提起債務人異議之訴，即屬適
    格之當事人。至於該債務人異議之訴實體上有無理由，應由
    受訴法院於審理債務人異議之訴時為審究，尚非本件裁定停
    止強制執行時所應審查之事項。且債務人依此裁定，既須提
    供擔保，以作為債權人因債務人聲請停止強制執行不當可能
    遭受損害而得獲賠償之保障，足見該聲請停止執行之制度，
    亦已兼顧債權人與債務人之權益。從而，原審准許相對人提
    供相當並確實之擔保後，本院100年度司執字第24414號強制
    執行事件之強制執行程序，於本院100年度新簡字第169號債
    務人異議之訴判決確定前，應暫予停止之裁定，於法並無違
    誤。抗告意旨指摘原裁定不當，求予廢棄，為無理由，應予
    駁回。
四、據上論結，本件抗告為無理由，爰依強制執行法第30條之1
    ，民事訴訟法第495條之1第1項、第449條第1項、第95條、
    第78條、第87條第1項，裁定如主文。
中    華    民    國   100    年    6     月    20    日
                  民事第二庭    審判長法  官  李杭倫
                                      法  官  田玉芬
                                      法  官  翁金緞
以上正本證明與原本無異。
本件不得抗告。
中    華    民    國   100    年    6     月    20    日
                                      書記官  彭建山